【裁判字號】    90,易,379
【裁判日期】    900706
【裁判案由】    侵占
【裁判全文】
台灣新竹地方法院刑事判決                九十年度易字第三七九號
    公  訴  人  臺灣新竹地方法院檢察署檢察官
    被      告  乙○○
          （原名張宏文）
                丙○○
右列被告等因侵佔案件，經檢察官提起公訴（八十九年度偵字第四八四八號），本院
判決如左：
    主  文
乙○○、丙○○共同意圖為自己不法之所有，而侵占對於業務上所持有之物，各處有
期徒刑拾月，扣案之黑色全罩式安全帽壹頂、紅格藍線條之長袖襯衫壹件及水果刀壹
把沒收。均緩刑貳年，緩刑期間付保護管束。
    事  實
一、乙○○為新竹市○○○街六十三號二樓甲○○經營之「比佛利撞球場」之工讀生
    ，負責客戶消費鐘點費用之結算及收取等業務，為從事業務之人。詎乙○○與丙○○因於民國八十九年八月二十五日，在新竹市○○路、東前街口「甜如蜜」酒
    店消費新台幣（下同）一萬四千三百元，無力給付，而將乙○○母親之機車留置
    在該店，以為清償之擔保。乙○○恐其母追究機車下落，欲贖回該機車，乃與丙○○共同基於意圖為自己不法所有之犯意聯絡，共同商議，利用乙○○在「比佛
    利撞球場」工作之機會，侵佔該撞球場之營業收入，再由丙○○假扮搶匪，以掩
    飾其等侵佔款項之事實。迨於八十九年八月二十五日清晨三時許，乘乙○○輪值
    夜班職務之便，由丙○○先在上開撞球場對面之網路咖啡店內等待乙○○之指示
    。乙○○則先將客戶至店內消費所收取之現金一萬九千元，予以侵佔入己，拿至
    上開甜如蜜酒店清償欠款贖回機車。再由丙○○頭戴黑色全罩式安全帽、身著紅
    格藍線條之長袖襯衫、黑色短褲並手持水果刀一把，至乙○○上班之櫃台前揮舞
    水果刀假意搶劫。乙○○並自動將櫃台內之硬幣六千元交付丙○○。事後乙○○
    復向警方虛報上址撞球場遭不明人士搶劫，未指定犯人，向警方誣告犯罪。迄至
    同年八月二十八日晚間，為警循線查獲上情，並扣得黑色全罩式安全帽一頂、紅
    格藍線條之長袖襯衫一件及水果刀一把。
二、案經請新竹市警察局第一分局報請台灣新竹地方法院檢察署檢察官偵查起訴。
    理  由
一、右揭犯罪事實，業據被告丙○○、乙○○於本院審理時坦承不諱，核與被害人甲○○於警訊及偵查中指訴其所經營之「比佛利」撞球店內損失金額及證人孫柏皓
    證述被告乙○○，並未抵抗而主動將財物交付丙○○等情相符，並有丙○○佯裝
    搶匪所戴之黑色全罩式安全帽一頂、紅格藍線條之長袖襯衫一件及水果刀一把扣
    案可資佐證，本件事證明確，被告犯行洵堪認定。
二、核被告乙○○、丙○○所為，係犯刑法第三百三十六條第二項之業務侵占罪、第
    一百七十一條第一項之未指定犯人誣告罪；未指定犯人誣告罪部分，公訴人論罪
    法條雖未提及，但犯罪事實欄已載明未指定犯人誣告之事實，此部分業經起訴，
    本院自得加以審究，附此敘明。被告丙○○雖非甲○○經營之「比佛利」撞球場
    之員工，無從事業務之身分，但其與有業務身分之被告乙○○，共同侵佔被害人
    甲○○之營業收入，依刑法第三十一條之規定，仍以共犯論。被告二人就上開犯
    罪，有犯意聯絡行為分擔，均為共同正犯。被告二人所犯之上開二罪，有方法、
    目的之牽連關係，應依刑法五十五條之規定，從一重業務侵占罪處斷。爰審酌被
    告二人均為未滿二十歲之人，不思努力向上，竟至酒店飲酒作樂，生活奢靡甚為
    不該，又在欠下酒店帳款後，以此不法方法獲取金錢，且謊報遇搶以彌縫其過，
    浪費檢警人力，本應重判，但念被告二人年紀尚輕，犯行又均能坦承犯行，尚知
    悔悟，與被害人達成和解，犯後態度尚稱良好等一切情狀，量處如主文所示之刑
    。末查被告二人前均未曾受有期徒刑以上刑之宣告，此有臺灣新竹地方法院檢察
    署刑案資料查註紀錄表及台灣高等法院被告全國前案紀錄表各乙紙附卷可憑，其
    經此教訓，自應知所警惕，而無虞再犯，本院綜核各情認上開有期徒刑之宣告，
    已足策其自新，所宣告之刑，以暫不執行為適當，併依法諭知緩刑二年，用啟向
    上，並為收緩刑之效，並依刑法第九十三條第一項諭知緩刑期間內付保護管束。
    扣案之得黑色全罩式安全帽一頂、紅格藍線條之長袖襯衫一件及水果刀一把，為
    被告丙○○所有，係丙○○佯裝搶匪所用之物，為供犯罪所用之物，應依刑法第
    三十八條第一項第二款沒收。
據上論結，應依刑事訴訟法第二百九十九條第一項前段、刑法二十八條、第三百三十
六條第二項、第一百七十一條第一項、第五十五條、第三十八條第一項第二款、第七
十四條第一款、第九十三條第一項、罰金罰鍰提高標準條例第一條判決如主文。
本案經檢察官劉正穆到庭執行職務。
中      華      民      國    九十      年      七      月      六      日
                                台灣新竹地方法院刑事第二庭
                                      法  官    黃  珮  禎
右正本證明與原本無異。
如不服本判決，應於判決送達後十日內向本院提出上訴狀( 應附繕本 )，上訴於
臺灣高等法院。
                                      書記官    汪  淑  菁
中      華      民      國    九十      年      七      月      六      日
附錄法條：
中華民國刑法第三百三十六條
 (公務公益侵占罪、業務侵占罪)
對於公務上或因公益所持有之物，犯前條第一項之罪者，處一年以上七年
以下有期徒刑，得併科五千元以下罰金。
對於業務上所持有之物，犯前條第一項之罪者，處六月以上五年以下有期
徒刑，得併科三千元以下罰金。
前二項之未遂犯罰之。
中華民國刑法第一百七十一條
 (未指定犯人誣告罪)
未指定犯人，而向該管公務員誣告犯罪者，處一年以下有期徒刑、拘役或
三百元以下罰金。
未指定犯人，而偽造、變造犯罪證據，或使用偽造、變造之犯罪證據，致
開始刑事訴訟程序者，亦同。


司法院資訊處製作；財團法人民間司法改革基金會備份。
